# 减值测试时与资产改良相关的预计未来现金流量

提问人：原来你就在这里 时间：2016-08-15 17:03:28
请问各位老师： 《资产减值》准则第十二条：预计资产的未来现金流量，应当以资产的当前状况为基础，不应当包括与将来可能会发生的、尚未作出承诺的重组事项或者与资产改良有关的预计未来现金流量。 《应用指南》在后面补充：未来发生的现金流出是为了维持资产正常运转或者原定正常产出水平所必需的，预计资产未来现金流量时应当将其考虑在内。
结合准则和应用指南，是否可以理解为，对于与资产改良有关的预计未来现金流量，如果是将来符合资本化条件的，在减值测试时不应考虑；如果是将来应当费用化的，则应该在减值测试时考虑。

回答人：chenyiwei
大体上可以这样理解。如果“未来发生的现金流出是为了维持资产正常运转或者原定正常产出水平所必需的”，则表明该项现金流量的目的是保持资产的当前状况，所以该项现金流需纳入测算。